【裁判字號】    97,易,3616
【裁判日期】    980227
【裁判案由】    家暴傷害等
【裁判全文】
臺灣板橋地方法院刑事判決              97年度易字第3616號
公  訴  人  臺灣板橋地方法院檢察署檢察官
被      告  甲○○
上列被告因家暴傷害等案件，經檢察官提起公訴（97年度偵字第
24075 號），因被告於本院準備程序中就被訴事實為有罪之陳述
，本院告知被告簡式審判程序之旨，並聽取當事人之意見後，由
本院裁定改依簡式審判程序進行，判決如下：
    主  文
甲○○犯恐嚇危害安全罪，處拘役參拾日，如易科罰金，以新臺
幣壹仟元折算壹日。
    事  實
一、甲○○與乙○○係夫妻關係，2 人間具有家庭暴力防治法第
    3 條第1 款所定之家庭成員關係。甲○○因投資股票與乙○
    ○發生爭執後，竟基於恐嚇之犯意，接續於民國97年7 月7
    日起至同年月9 日止，在臺北縣板橋市○○路69號11樓住處
    ，以其使用之0000000000號行動電話門號發送簡訊至乙○○
    所使用之0000000000號行動電話，該簡訊內容分別為「你再
    不接我去你家找你媽算帳」、「你再不接電話你就完了」、
    「你今天做的事一定會後悔一輩子」、「你現在不過來的話
    我馬上回去讓你難看把你家的東西砸爛」等加害生命、身體
    、財產之語恐嚇乙○○，致乙○○心生畏懼，致生危害於安
    全（甲○○另涉家暴傷害部分，業據乙○○撤回告訴，由本
    院另為不受理判決）。
二、案經乙○○訴由臺北市政府警察局報告臺灣板橋地方法院檢
    察署檢察官偵查起訴。
    理  由
一、查本案被告甲○○所犯並非死刑、無期徒刑、最輕本刑為3
    年以上有徒刑之罪或高等法院管轄第一審案件，而其於準備
    程序進行中，被告先就被訴事實為有罪之陳述，經法官告知
    簡式審判程序之旨，並聽取公訴人及被告之意見後，本院認
    適宜改依簡式審判程序進行，爰依刑事訴訟法第273 條之1
    第1項 、第284 條之1 之規定，由本院裁定進行簡式審判程
    序，合先敘明。
二、上揭事實，業據被告於本院審理時坦承不諱，且經告訴人乙
    ○○於警詢、偵查中指訴綦詳，並有被告所傳送之行動電話
    簡訊翻拍照片23張在卷可稽（見偵卷第至34至37頁），足認
    被告自白與事實相符，堪以採信。本案事證明確，被告犯行
    堪以認定。
三、按家庭暴力者，謂家庭成員間實施身體或精神上不法侵害之
    行為；又家庭暴力罪者，謂家庭成員間故意實施家庭暴力行
    為而成立其他法律所規定之犯罪，家庭暴力防治法第2 條第
    1 項、第2 項分別定有明文。本案被告與告訴人為夫妻關係
    ，有全戶戶籍資料查詢結果1 紙在卷可按，是其2 人即屬家
    庭暴力防治法第3 條第1 款規定之家庭成員，故被告恐嚇告
    訴人，已屬家庭成員間實施精神不法侵害行為，即為家庭暴
    力防治法第2 條第1 項所稱之家庭暴力，且構成刑法上之恐
    嚇危害安全罪，惟因家庭暴力防治法並無罰則之規定，而應
    依刑法恐嚇危害安全罪之規定予以論罪科刑。是核被告所為
    ，係犯刑法第305 條之恐嚇危害安全罪。其先後所為多次恐
    嚇犯行，時間緊接，且均係基於感情失和原因所為，應係基
    於同一之恐嚇犯意接續為之，為接續犯，應僅論以一罪為已
    足。爰審酌被告與告訴人為夫妻關係，本應相敬如賓，僅因
    口角爭執，一時情緒激動，即以前揭不法之惡害通知告訴人
    ，致其心生畏懼，危及其在社會日常生活之安全感，被告所
    造成之危害亦非輕微，所為自應受有相當程度之刑事非難，
    兼衡被告犯罪之動機、目的、手段、犯後態度、已與告訴人
    達成和解等一切情狀，量處如主文所示之刑，並諭知易科罰
    金之折算標準，以資懲儆。
據上論斷，應依刑事訴訟法第273 條之1 第1 項、第299 條第1
項前段，刑法第305 條、第41條第1 項前段，刑法施行法第1 條
之1 ，判決如主文。
本案經檢察官鄭潔如到庭執行職務。
中    華    民    國    98    年     2    月    27    日
                  刑事第十五庭  法  官  錢衍蓁
如不服本判決應於收受判決後10日內向本院提出上訴書狀，並應
敘述具體理由。其未敘述上訴理由者，應於上訴期間屆滿後20日
內向本院補提理由書（均須按他造當事人之人數附繕本）「切勿
逕送上級法院」。
                                書記官  劉靜慧
中    華    民    國    98    年    2     月    27    日
附錄本判決論罪之法條：
中華民國刑法第305條
（恐嚇危害安全罪）
以加害生命、身體、自由、名譽、財產之事，恐嚇他人致生危害
於安全者，處2年以下有期徒刑、拘役或3百元以下罰金。


司法院資訊處製作；財團法人民間司法改革基金會備份。
